【裁判字號】    89,訴,504
【裁判日期】    890615
【裁判案由】    強盜等
【裁判全文】
臺灣板橋地方法院刑事判決                          八十九年度訴字第五四號
    公  訴  人  臺灣板橋地方法院檢察署檢察官
    被      告  丁○○
    指定辯護人  甲○
右列被告因竊盜案件，經檢察官提起公訴 (八十九年度偵字第一八六七號)，甲○判
決如左：
    主  文
丁○○連續帶兇器、於夜間侵入住宅竊，處有期徒刑壹年，扣案如附表所示之物
均沒收。
被訴未經許可持有手槍罪及準強盜罪部分無罪。
    事  實
一、丁○○意圖為己不法之所有，並基於概括犯意，持客觀上得作為兇器之電擊棒、
    鐵鉗、美工刀、瑞士刀、鐵撬、螺絲起子、剪刀、尖嘴鉗、Ｔ型扳手等工具（詳
    如附表），連續於(一)民國八十九年一月十四日上午六時之夜間（日出為六時四十
    二分），侵入台北縣新莊市○○街三九五巷金美滿社區與住宅有密不可分之地下
    停車場，以氣焊機等工具破壞戊○○所有之車號Ｐ八─四五五三號自用小客車車
    窗（毀損部分未據告訴），竊取車內戊○○所有之ＤＶＤ一部、金戒指一枚、捲
    線器四組及ＣＤ片夾一部（共價值新台幣三萬五千元），又於八十九年一月十三
    日晚上十時三十分許之夜間，潛入台北縣新莊市○○○路一七三巷碧瑤宏都社區
    與住宅有密不可分之地下停車場，以相同手法破壞丙○○所有之車號ＪＲ─七四
    五０號小客車車窗（毀損部分未據告訴），竊取丙○○所有之皮包一只（內有存
    摺五本、印章三枚及殘障手冊一本），得手後將部分物品攜至台北縣三重市重新
    橋下跳蚤市場出售；(二)八十九年一月十五日凌晨三時許，再度侵入碧瑤宏都社區
    之地下停車場，攜帶上開工具，重施故技，破壞乙○○所有之車號ＤＶ─一七一
    二號自用小客車車窗（毀損部分未據告訴），竊得車內之ＣＤ音響主機、音響擴
    大器、分音器、車用電視ＶＣＤ換片箱、測速器（共價值新台幣十萬元），嗣於
    同日上午六時許，丁○○繼續破壞廖敏旗所有車號ＡＤ─五二一一號之自用小客
    車（毀損部分未據告訴），著手竊取時，為廖敏旗發現而通知社區住戶圍捕並報
    警處理，而未得逞，旋即於六時十五分許，為據報到場之警網當場逮捕，並帶同
    丁○○於其住處起獲贓物及作案工具等物。
二、案經台北縣警察局新莊分局報告請臺灣板橋地方法院檢察署檢察官偵查起訴。
    理  由
一、訊據被告丁○○坦承於右揭時、地竊盜等請不諱，核與被害人戊○○、丙○○、
    乙○○及己○○警訊中及甲○審理時指述之情節相符，並有被害人立具之贓物認
    領保管單三紙附卷及附表所示作案工具一批扣案足憑。本件事證明確，被告犯行
    堪以認定。
二、查鐵鉗、美工刀、瑞士刀、鐵撬、螺絲起子等物均為鐵質利器，客觀上得作為兇
    器，被告攜帶兇器之鐵鉗、美工刀、鐵撬、螺絲起子等物，於夜間侵入與住宅有
    密切不可分之地下停車場行竊，核被告丁○○所為，係犯刑法第三百二十一條第
    一項第一款、第三款之加重竊盜罪及同法第三百二十一條第二項、第一項第一款
    、第三款之加重竊盜未遂罪。被告先後多次竊盜犯行，時間緊接，基本犯罪構成
    要件相同，顯係基於概括犯意而反覆為之，應依其情節較重之帶兇器於夜間侵
    入住宅盜罪既遂罪處斷，並依刑法第五十六條連續犯之規定論以一罪且加重其刑
    。爰審酌被告之犯罪動機、目的、手段、所生危害及犯後坦承犯行等一切情狀，
    量處如主文所示之刑，以示懲儆。扣案之附表所示之物，為被告所有，供本件犯
    罪所用之物，均應依法宣告沒收。
三、公訴意旨另以：被告丁○○於七十九年間，在台北縣三重市某處購得具有殺傷力
    之改造手槍一支後，即藏置於家中而未經許可持有該手槍。又於八十九年一月十
    五日上午六時許，破壞廖敏旗所有車號ＡＤ─五二一一號自用小客車，準備竊取
    時，為廖敏旗發現而通知社區住戶圍捕並報警處理，丁○○見狀乃潛逃至社區頂
    樓電梯機房躲藏，廖敏旗循線追捕懷疑丁○○躲藏於該處，正欲開門查看逮捕時
    ，詎丁○○為防護贓物並脫免逮捕，竟持電擊棒攻擊廖敏旗而對廖敏旗實施強暴
    行為後，脫逃直奔至樓下，旋即於六時十五分許，為據報到場之警網當場逮捕。
    因認被告丁○○所為，另涉有槍砲彈藥刀械管制條例第十一條第四項之未經許可
    持有手槍罪及刑法第三百二十九條之準強盜罪嫌。
四、經查：證人己○○於甲○訊問時到庭證稱「當時我們發現後就報警，警察也來了
    ，一直找不到，就到頂樓電梯機房內找到被告，找到之後，被告就要從機房內跑
    出來，準備要逃跑，因為燈光昏暗，我就喊找到了，同時聽到類似電擊棒聲音，
    我就退後，被告就往樓下跑，我就往下退，樓下也有人，被告就抓到了，（問：
    被告當時有持電擊棒攻擊你否？）應該不是要攻擊我，可能是不小心壓到。他沒
    有攻擊我，我聽到聲音，就往後退，他就從我旁邊過去，往樓下跑。（問：確定
    沒有攻擊你？）沒有，當時我空手，如果被告要攻擊我，應該會直接往我身上打
    」等語（見甲○八十九年五月十一日筆錄）。核與被告丁○○所供之情節相符，
    是依證人己○○所證，被告並無持電擊棒攻擊己○○，自不得以刑法第三百二十
    九條之準強盜罪相繩。又查，被告為警查獲時，於其住處扣案支玩具手槍一支，
    被告辯稱係於販賣玩具槍支之商店所購得，並未改造等語，經甲○將槍支送請法
    務部調查局鑑驗結果，認「槍枝主要由塑膠材質製成之遊戲槍枝，機械性能良好
    ，非制式槍械且未經改裝改造，不能發射制式槍彈，不屬於槍砲彈藥刀械管制條
    例所列管之槍砲」，至「其是否有殺傷力？端視所發射的子彈是否經過改造暨其
    改裝情形而論，如有無金屬彈頭、是否添加火藥以增加發射動能等」，此有該局
    八十九年五月十七日陸(三)字第八九○三一九六八號鑑定通知書一紙附卷可稽，
    是本件扣案槍枝主要材質為塑膠製成，係屬遊戲槍枝，既無任何改裝、改造，被
    告復未持有金屬彈頭及添加火藥發射動能之子彈，自應認為不具有殺傷力，且被
    告查獲時另扣案之五顆子彈，係屬玩具空彈殼，經內政部警政署刑事警察局鑑驗
    結果認不具殺傷力，此亦有該局八十九年二月二日刑鑑字第一二六九三號鑑驗通
    知書一紙足稽，足認被告辯稱購得時即為玩具槍支，未經改造，應可採信，自亦
    不得逕以槍砲彈藥刀械管制條例第十一條第四項之罪論科。
據上論斷，應依刑事訴訟法第二百九十九條第一項前段、第三百零一條第一項，刑法
第五十六條、第三百二十一條第一項第一款、第三款、第三十八條第一項第二款，判
決如主文。
本案經檢察官林宏松到庭執行職務
中      華      民      國    八十九    年      六      月     十五     日
                                      臺灣板橋地方法院刑事第一庭
                                          法  官    胡  堅  勤
右正本證明與原本無異。
如不服本判決，應於判決送達後十日內，向甲○提出上訴狀。
                                          書記官    劉  文  美
中      華      民      國    八十九    年      六      月     十六     日
附表
編號        物品名稱          數量          所有人
一          電擊棒            壹支          丁○○
二          千金頂      壹台          同右
三          鐵鉗              壹支          同右
四          氣焊機            壹台          同右
五          大曲尺            壹支          同右
六          美工刀            壹支          同右
七          瑞士刀            壹支          同右
八          活動扳手          壹支          同右
九          鐵撬              貳支          同右
十          螺絲起子          貳支          同右
十一        剪刀              壹支          同右
十二        手套              壹支          同右
十三        尖嘴鉗            壹支          同右
十四        Ｔ型扳手          壹支          同右
十五        手電筒            壹支          同右
十六        刮刀              壹支          同右


司法院資訊處製作；財團法人民間司法改革基金會備份。
